【裁判字號】    92,易,734
【裁判日期】    920528
【裁判案由】    竊盜
【裁判全文】
臺灣高雄地方法院刑事判決                          九十二年度易字第七三四號
    公  訴  人  臺灣高雄地方法院檢察署檢察官
    被      告  乙○○
右列被告因竊盜案件，經檢察官提起公訴（九十二年度偵字第二六０四號），本院判
決如左：
    主  文
乙○○竊盜，處拘役伍拾日，如易科罰金，以參佰元（即新臺幣玖佰元）折算壹日。
    事  實
一、乙○○意圖為自己不法之所有，於民國九十二年一月二十八日十七時三十分許，
    在高雄縣橋頭鄉○○路活動中心東側停車場，著手竊取丙○○所有放置於車牌號
    碼為ＸＩ—四六二三號小貨車車斗內之電焊機時，適為丙○○發覺報警查獲而未
    遂。
二、案經高雄縣警察局岡山分局移送臺灣高雄地方法院檢察署檢察官偵查起訴。
    理  由
一、本件訊據被告乙○○矢口否認涉有右揭犯行，辯稱：我沒有要偷，我是要跟他買
    電焊機云云。惟被告右揭犯罪事實，業據被害人丙○○於警訊時指訴綦詳，核與
    證人甲○○於警訊及本院審理時之證述大致相符。又被告並不認識被害人丙○○
    ，業據被告於本院審理時供陳在卷，則其既與被害人素不相識，如何知悉被害人
    有無出售電焊機之意願；又被告於警訊中及本院審理時分別自承：「我是進入壹
    輛自小貨車後方車斗內，欲看裏面放置之工具。」（見警卷第一頁背面）、「我
    有拿車斗裏面的剪刀、眼鏡出來看。」等語（見本院九十二年五月十四日審判筆
    錄），是縱認被告有買電焊機之意，被告亦應等物之所有人到來後始就買賣標的
    、價金詳為磋商，然被告竟未等被害人丙○○到來，即進入小貨車後方之車斗，
    並動手翻查被害人之物，況被告於警訊時隻字未提到購買電焊機乙事，被告上開
    辯解，實與常理有違，顯無可採。此外，復有扣押筆錄附卷可稽，事證明確，被
    告犯應予認定。
二、核被告所為係犯刑法第三百二十條第三項、第一項竊盜未遂罪，又被告已著手竊
    盜行為之實施，惟均未生竊得財物之結果，其犯罪尚屬未遂，爰依刑法第二十六
    條前段之規定，按既遂犯之刑度減輕其刑。爰審酌被告因自己之貪念而著手竊取
    被害人之電焊機未得手，犯後仍否認犯行態度不佳等一切情狀，量處如主文所示
    之刑，並諭知易科罰金折算標準，以示懲戒。
三、據上論斷，應依刑事訴訟法第二百九十九條第一項前段，刑法第三百二十條第一
    項、第三項、第二十六條前段、第四十一條第一項，罰金罰鍰提高標準條例第一
    條前段、第二項，判決如主文。
中      華      民      國      九十二      年    五    月    二十八    日
                                臺灣高雄地方法院刑事第七庭
                                    法  官  曾吉雄
右正本證明與原本無異。
如不服本判決，應於判決送達後十日內，向本院提出上訴狀。
                                    書記官   唐美玲
中      華      民      國    九十二    年      五    月     三十       日
附錄本判決論罪之法條：
刑法第三百二十條第一項
意圖為自己不法之所有或第三人不法之所有，而竊取他人之動產者，為竊盜罪，
處五年以下有期徒刑、拘役或五百元以下罰金。


司法院資訊處製作；財團法人民間司法改革基金會備份。
